---
title: "Resultados y Diagnósticos-INLA-ST_E1A-MODELO_3"
output:
  html_document:
    df_print: paged
---

```{r}
library(tidyverse)
library(sp)
library(sf)
library(gridExtra)
library(INLA)
library(latex2exp)
library(nngeo)
```

Calcula métricas y resultados del escenario 3 en Barboza et al, 2022. Carga de resultados:
```{r}
load('results/results_INLA_ST_E1a.RData')
```

Densidades posteriores de Betas fijos
```{r}
# base_grafico_betas <- bind_rows(data.frame(m.ex2$marginals.fixed$intercept,type='beta0'),
#                                 data.frame(m.ex2$marginals.fixed$lPREC_T,type='beta1'))
# #                                data.frame(m.ex2$marginals.fixed$U,type='beta2'),
# #                                data.frame(m.ex2$marginals.fixed$V,type='beta3'))
# 
# ggplot(data = base_grafico_betas,mapping = aes(x = x,y = y)) + geom_line()+
#   theme_bw()+facet_wrap(vars(type),nrow = 2,scales = 'free')
```

Densidades posteriores de parámetros de rango:
```{r}
outputPC1.field <- inla.spde2.result(inla=m.ex2,
                                   name="idx.PC0", spde=spde.spatial.vcm, do.transf=TRUE)
#outputPC2.field <- inla.spde2.result(inla=m.ex2,
#                                   name="idx.PC1", spde=spde.spatial.vcm, do.transf=TRUE)
#outputPC3.field <- inla.spde2.result(inla=m.ex2,
#                                   name="idx.PC3", spde=spde.spatial.vcm, do.transf=TRUE)

base_grafico_rangos <- bind_rows(data.frame(outputPC1.field$marginals.range.nominal$range.nominal.1,type='PC0'))#,                                 data.frame(outputPC2.field$marginals.range.nominal$range.nominal.1,type='PC1'))

#base_grafico_rangos <- bind_rows(data.frame(                                 data.frame(outputPC2.field$marginals.range.nominal$range.nominal.1,type='PC1')))


ggplot(data = base_grafico_rangos,mapping = aes(x = x,y = y)) + geom_line()+
  theme_bw()+facet_wrap(vars(type),nrow = 2,scales = 'free')
```

Densidades posteriores de parámetros de varianza por efecto aleatorio:
```{r}
base_grafico_varianzas <- bind_rows(data.frame(outputPC1.field$marginals.variance.nominal$variance.nominal.1,type='PC0'))#,
#data.frame(outputPC2.field$marginals.variance.nominal$variance.nominal.1,type='PC1'))

#base_grafico_varianzas <- bind_rows(
#data.frame(outputPC2.field$marginals.variance.nominal$variance.nominal.1,type='PC1'))

ggplot(data = base_grafico_varianzas,mapping = aes(x = x,y = y)) + geom_line()+
  theme_bw()+facet_wrap(vars(type),nrow = 2,scales = 'free')
```
Densidad posterior del efecto nugget:
```{r}
base_grafico_nugget <- data.frame(inla.tmarginal(function(x) 1/x, m.ex2$marginals.hyper$`Precision for the Gaussian observations`))

ggplot(data = base_grafico_nugget,mapping = aes(x = x,y = y)) + geom_line()+
  theme_bw()
```

Densidad posterior del parámetro autoregresivo:
```{r}
 base_grafico_rho <- bind_rows(data.frame(m.ex2$marginals.hyperpar$`GroupRho for idx.PC0`,type='Rho0'))#,
#                      data.frame(m.ex2$marginals.hyperpar$`GroupRho for idx.PC1`,type='Rho1'))

#base_grafico_rho <- bind_rows(data.frame(m.ex2$marginals.hyperpar$`GroupRho for idx.PC1`,type='Rho1'))

ggplot(data = base_grafico_rho,mapping = aes(x = x,y = y)) + geom_line()+
  theme_bw()+facet_wrap(vars(type),nrow = 2,scales = 'free')
```

Gráficos de observaciones vs predicciones:
```{r}
index.pred <- inla.stack.index(stack = stk.est, tag = "est")$data
Resumen_fitted <- m.ex2$summary.fitted.values[index.pred,]
hh_sf <- hh_sf %>% bind_cols(Resumen_fitted)

#inla.qmarginal(c(0.025,0.975),m.ex2$marginals.fitted.values[[1]])

hh_sf <- hh_sf %>% rename(Yhat = mean, Ysd = sd, Ymed = `0.5quant`, 
                          Y025 = `0.025quant`, Y975 = `0.975quant`)
hh_sf <- hh_sf %>% mutate(That = exp(log(TREFHT)+Yhat), 
                          Tmed = exp(log(TREFHT)+Ymed),
                          T025 = exp(log(TREFHT)+Y025),
                          T975 = exp(log(TREFHT)+Y975),
                          TR = T975-T025)


hh_sf_03 <- hh_sf %>% filter(Year == 1999, Month == 3) %>% 
  mutate(Fecha = '1999-03')

hh_sf_06 <- hh_sf %>% filter(Year == 1999, Month == 6) %>% 
  mutate(Fecha = '1999-06')

hh_sf_09 <- hh_sf %>% filter(Year == 1999, Month == 9) %>% 
  mutate(Fecha = '1999-09')

hh_sf_11 <- hh_sf %>% filter(Year == 1999, Month == 11) %>% 
  mutate(Fecha = '1999-11')

hh_sf_baseplot <- bind_rows(hh_sf_03,hh_sf_06,hh_sf_09,hh_sf_11) %>%
  dplyr::select(ts,That,Tmed,TR,Fecha) %>%
  rename(Observed = ts, Mean = That, Median = Tmed, QRange = TR) %>%
  pivot_longer(names_to = 'Variable', cols = all_of(c('Observed', 'Mean', 'Median', 'QRange')), values_to = 'Value')

hh_sf_baseplot_Temp <- hh_sf_baseplot %>% filter(Variable!='QRange') 

grafico_Temp <- ggplot(data = hh_sf_baseplot_Temp)+geom_sf(aes(col = Value))+
  facet_grid(rows = vars(Fecha),cols = vars(Variable))+
  theme_bw()+
  scale_color_distiller(type = 'seq',palette = 'YlOrRd',direction = 1)

hh_sf_baseplot_Rango <- hh_sf_baseplot %>% filter(Variable=='QRange') 

grafico_Rango <- ggplot(data = hh_sf_baseplot_Rango)+geom_sf(aes(col = Value))+
  facet_wrap(facets = vars(Fecha),ncol = 4)+
  theme_bw()+
  scale_color_distiller(type = 'seq',direction = 1)

grafico_Temp
grafico_Rango
```


Metricas:
```{r}
MSE_month <- hh_sf %>% filter(Year==1999) %>% mutate(dif2 = (ts-That)^2) %>%
  st_drop_geometry() %>%
  group_by(Month) %>% summarise(MSE = mean(dif2))

knitr::kable(MSE_month)
MSE_year <- hh_sf %>% mutate(dif2 = (ts-That)^2) %>%
  st_drop_geometry() %>%
  group_by(Year) %>% summarise(MSE = mean(dif2))

knitr::kable(MSE_year)
IS_month <- hh_sf %>% filter(Year==1999) %>% mutate(IS = (T975-T025)+
                   (2/0.05)*(T025-ts)*(ts<T025)+ 
                     (2/0.05)*(ts-T975)*(ts>T975)) %>%
    st_drop_geometry() %>%
  group_by(Month) %>% summarise(IS95 = mean(IS))

IS_year <- hh_sf %>% mutate(IS = (T975-T025)+
                   (2/0.05)*(T025-ts)*(ts<T025)+ 
                     (2/0.05)*(ts-T975)*(ts>T975)) %>%
    st_drop_geometry() %>%
  group_by(Year) %>% summarise(IS95 = mean(IS))

knitr::kable(IS_month)

knitr::kable(IS_year)
```

Elapsed time:
```{r}
show(time_elapsed)
```


Carga de datos reales:
```{r}
load(file="../real_data/data/real_data.Rdata")
```


Depuración datos reales:
```{r}
data_month <- data_month %>% mutate(temp = temp + 273.15)
#monsoon region
lat.mon=c(21.45146, 39.99363)
lon.mon=c(-119.99590 , -95.00983)

data_monson <- data_month %>% filter(between(lon, lon.mon[1],lon.mon[2]),
                                     between(lat, lat.mon[1],lat.mon[2]))

data_monson <- data_monson %>% filter(year %in% 1990:1999)

data_monson_reduced <- data_monson %>% filter(year %in% 1990,
                                              month %in% 1:1)

real_data_geo <- data_monson_reduced %>% mutate(lon=lon+360) %>% select(lon,lat)

real_data_geo_sf <- st_as_sf(real_data_geo, coords = c("lon", "lat"), crs = 4326)

hh_sf <- hh_sf %>% group_by(Year, Month) %>% mutate(id = 1:n()) %>% ungroup()

hh_sf_reduced <- hh_sf %>% filter(Year == 1999,
                                  Month == 1)

coordenadas_regional <- st_coordinates(hh_sf_reduced)

assign = st_nn(real_data_geo_sf, hh_sf_reduced, k = 1, parallel = 4)    

#data_monson %>% select(year,month) %>% unique() %>% dim()

ntime = 120
index<-rep(cbind(unlist(assign)),ntime)

data_monson_1 <- data_monson %>% mutate(assign = index)

data_monson_join <- data_monson_1 %>% left_join(hh_sf, 
                            by = c("year" = "Year",
                                   "month" = "Month",
                                   "assign" = "id"))

data_monson_join <- data_monson_join %>%  mutate(dif_regional = (temp-ts),
                                                 dif_regional_2 = dif_regional^2)

data_monson_join <- data_monson_join %>%  mutate(dif_emul = (temp-That),
                                                 dif_emul_2 = dif_emul^2,
                                                 IS_emul = (T975-T025)+
                                                   (2/0.05)*(T025-temp)*(temp<T025)+
                                                   (2/0.05)*(temp-T975)*(temp>T975))

resumenObs_year <- data_monson_join %>% na.omit() %>% 
  group_by(year) %>% summarise(DIF2_regional=mean(dif_regional_2),
                               DIF2_emulador=mean(dif_emul_2),
                               IS_emulador=mean(IS_emul))


resumenObs_month <- data_monson_join %>% na.omit() %>% 
  group_by(month) %>% summarise(DIF2_regional=mean(dif_regional_2),
                                DIF2_emulador=mean(dif_emul_2),
                                IS_emulador=mean(IS_emul))

knitr::kable(resumenObs_year)
knitr::kable(resumenObs_month)

write_csv(x = resumenObs_year,file = 'tabla_res_3.csv')
```

Gráfico datos reales vs RCM vs Modelo:

```{r}
data_monson_join_sf <- st_as_sf(data_monson_join, coords = c("lon", "lat"), 
                                crs = 4326)

data_monson_join_sf_03 <- data_monson_join_sf %>% filter(year == 1999, month == 3) %>% 
  mutate(Fecha = '1999-03')

data_monson_join_sf_06 <- data_monson_join_sf %>% filter(year == 1999, month == 6) %>% 
  mutate(Fecha = '1999-06')

data_monson_join_sf_09 <- data_monson_join_sf %>% filter(year == 1999, month == 9) %>% 
  mutate(Fecha = '1999-09')

data_monson_join_sf_11 <- data_monson_join_sf %>% filter(year == 1999, month == 11) %>% 
  mutate(Fecha = '1999-11')


monson_sf_baseplot <- bind_rows(data_monson_join_sf_03,
                                data_monson_join_sf_06,
                                data_monson_join_sf_09,
                                data_monson_join_sf_11) %>%
  dplyr::select(temp,ts,That,TR,Fecha) %>%
  rename(Observed = temp, RCM = ts, Mean = That, QRange = TR) %>%
  pivot_longer(names_to = 'Variable', cols = all_of(c('Observed', 'RCM', 'Mean', 'QRange')), values_to = 'Value')

monson_sf_baseplot_Temp <- monson_sf_baseplot %>% filter(Variable!='QRange') 

grafico_Temp_monson <- ggplot(data = monson_sf_baseplot_Temp)+geom_sf(aes(col = Value))+
  facet_grid(rows = vars(Fecha),cols = vars(Variable))+
  theme_bw()+
  scale_color_distiller(type = 'seq',palette = 'YlOrRd',direction = 1)

monson_sf_baseplot_Rango <- monson_sf_baseplot %>% filter(Variable=='QRange') 

grafico_Rango_monson <- ggplot(data = monson_sf_baseplot_Rango)+geom_sf(aes(col = Value))+
  facet_wrap(facets = vars(Fecha),ncol = 4)+
  theme_bw()+
  scale_color_distiller(type = 'seq',direction = 1)

grafico_Temp_monson
grafico_Rango_monson
```